【裁判字號】    94,親,30
【裁判日期】    950323
【裁判案由】    否認婚生子女
【裁判全文】
臺灣彰化地方法院民事判決  94年度親字第30號
原      告  戊○○
輔  佐  人  丙○○
被      告  丁○○
兼法定代理  乙○○
                        號
上列當事人間否認子女事件，經本院於中華民國95年03月08日言
詞辯論終結，判決如下：
    主      文
確認被告丁○○（民國94年03月15日生）非被告乙○○自原告受
胎所生之婚生子女。
訴訟費用由被告乙○○負擔。
    事實及理由
一、原告主張：緣原告與被告乙○○於民國84年07月12日結婚，
    嗣被告乙○○於91年01月04日起迄今離家在外，期間原告未
    曾與被告乙○○同居，而被告乙○○94年03月15日產下一女
    即丁○○，依法應推定為原告之婚生女，但與原告無血緣關
    係，且提出台灣彰化地方法院檢察署檢察官94年度偵字第85
    81、8582號聲請簡易判決處刑書。爰依民法第1063條第二項
    、民事訴訟法第589條之1之規定，於知悉子女出生之日起，
    壹年內提起否認子女之訴等語，並聲明：如主文所示。
二、被告乙○○則以：伊於91年01月間離家，就沒有與原告發生
    性行為，兩造婚姻期間，伊生下丁○○係與甲○○生的。對
    於原告主張沒有意見等語，並聲明：請求為適法之判決。
三、得心證之理由：
  （一）本件原告前揭主張之事實，並提出戶籍謄本、本院93年
        度婚字第607號民事判決、台灣彰化地方法院檢察署檢
        察官94年度偵字第8581、8582號聲請簡易判決處刑書為
        證，亦據被告乙○○自認在卷，且經證人甲○○於本院
        審理時證述屬實。次查，原告與丁○○至彰化基督教醫
        院親子鑑定報告，內容略以：「排除戊○○與丁○○之
        親子關係。總排除能力（CPE）為0.99997」等語，有該
        醫院親子鑑定報告一紙可稽，是被告乙○○之女丁○○
        與原告之不具親子關係，則被告丁○○非被告乙○○自
        原告受胎所生之女。故原告之主張，堪信為真實。
  （二）按從子女出生日回溯第一百八十一日起至第三百零二日
        止為受胎期間，民法第一千零六十二條第一項著有明文
        。又妻之受胎，係在婚姻關係存續中者，推定其所生子
        女為婚生子女，如夫妻之一方能證明妻非自夫受胎者，
        得於知悉子女出生之日起，一年內提起否認之訴，民法
        第一千零六十三條第一項第二項定有明文。查本件兩造
        於84年07月12日結婚，現仍有婚姻關係，被告乙○○於
        94年03月15日生下被告丁○○，是其受胎期間係在兩造
        婚姻關係存續中，則依法自應推定被告丁○○為原告與
        被告乙○○之婚生女，惟被告丁○○並非被告乙○○自
        原告受胎所生，已如前所述，從而原告於94年04月20日
        ，因被告乙○○返家要幫被告丁○○報戶口時始知悉，
        並於一年內即94年06月03日提起本件訴訟，於法洵屬有
        據，應予准許。
  （三）按因下列行為所生之費用，法院得酌量情形，命勝訴之
        當事人負擔其全部或一部：一勝訴人之行為，非為伸張
        或防衛權利所必要者。二敗訴人之行為，按當時之訴訟
        程度，為伸張或防衛權利所必要者，民事訴訟法第81條
        定有明文。本件兩造於91年01月間起即未再同居生活，
        被告乙○○於婚生推定期間，與訴外人甲○○通姦而生
        下被告丁○○，而上述爭議行為，乃被告被告乙○○個
        人造成，非可歸責於原告及被告丁○○，故本件訴訟費
        用，應由被告乙○○單獨負擔，方屬公允。
四、訴訟費用之負擔：依民事訴訟法第第78條、第81條第2款。
中    華    民    國    95    年    3    月    23    日
                    家事法庭      法  官  張德寬
以上正本係照原本作成
如對本判決上訴須於判決送達後20日內向本院提出上訴狀
中    華    民    國    95    年    3     月    23    日
                                書記官  林政佑


司法院資訊處製作；財團法人民間司法改革基金會備份。
